【裁判字號】    98,易,1088
【裁判日期】    981013
【裁判案由】    竊盜
【裁判全文】
臺灣臺南地方法院刑事判決              98年度易字第1088號
公  訴  人  臺灣臺南地方法院檢察署檢察官
被      告  甲○○
上列被告因竊盜案件，經檢察官提起公訴（98年度營偵字第1183
號、第1185號），本院判決如下：
    主  文
甲○○竊盜，累犯，處有期徒刑肆月；又攜帶凶器竊盜，累犯，
處有期徒刑柒月，扣案之老虎鉗、鐵鉗各壹把均沒收。應執行有
期徒刑拾月，扣案之老虎鉗、鐵鉗各壹把均沒收。
    事實及理由
一、本案犯罪事實及證據，除檢察官起訴書（如附件）犯罪事實
    欄第1行「95年度」之後應增加「簡」、犯罪事實欄一(一)第3
    行「共4塊」之後應增加「（價值共約新臺幣《下同》17700
    元，業經發還）」、犯罪事實欄一(一)第4行及證據並所犯法
    條欄一(三)之「余四川」均應更正為「佘四川」、犯罪事實欄
    一(二)第4行之「老虎鉗」應更正為「鐵鉗」、犯罪事實欄一
    (二)第5行「共9支」之後應增加「（價值共約8550元，業經發
    還）」外，其餘均引用附件之記載，另補充如下：訊據被告
    甲○○固不否認伊有以鐵鉗竊取台南縣柳營鄉公所所有之鐵
    製反光扭架9支，及伊有將老虎鉗帶到現場之事實，惟辯稱
    伊沒有用到黃色手把那支（即老虎鉗，下同），黃色手把那
    支是因伊有種水果，拿來綁或剪斷鐵線而使用，用完伊就放
    在車上云云。惟按刑法第321條第1項第3款之攜帶兇器竊盜
    罪，係以行為人攜帶兇器竊盜為其加重條件，此所謂兇器，
    其種類並無限制，凡客觀上足對人之生命、身體、安全構成
    威脅，具有危險性之兇器均屬之，且祇須行竊時攜帶此種具
    有危險性之兇器為已足，並不以攜帶之初有行兇之意圖為必
    要，是以螺絲起子、鉗子等一般家庭日常工具，只要客觀上
    足對人之身體、生命構成威脅，即屬該款所指之兇器，最高
    法院79年度臺上字第5253號判例意旨可資參照。查被告就起
    訴書犯罪事實欄一(二)部分所使用之鐵鉗及老虎鉗，客觀上既
    具有危險性，且質地堅硬，足以傷害人之身體及危害人之生
    命，顯具危險性，應認係屬兇器至明，是被告竊取鐵製反光
    扭架時既有攜帶此具有危險性之兇器鐵鉗及老虎鉗，則被告
    竊取鐵製反光扭架之犯行，依上開最高法院之判例意旨，自
    該當刑法第321條第1項第3款之加重竊盜罪，進而言之，被
    告所辯洵不足採，被告此部分之犯行，事證明確，應依法論
    科。
二、本件被告甲○○所犯為死刑、無期徒刑或最輕本刑為3年以
    上有期徒刑以外之罪，其於準備程序中就被訴事實為有罪之
    陳述，經法官告知簡式審判程序之旨，並聽取公訴人之意見
    後，爰依刑事訴訟法第273條之1第1項規定，裁定進行簡式
    審判程序；另依據刑事訴訟法第273條之2、同法第159條第2
    項之規定，不適用傳聞法則有關限制證據能力之相關規定，
    並得依同法第310條之2準用第454條之規定製作略式判決書
    ，均先敘明。
三、論罪科刑：
  (一)核被告竊取被害人永鑫機械工業有限公司所有之物品，所為
    係犯刑法第320條第1項之竊盜罪；又竊取被害人台南縣柳營
    鄉公所所有之物品，所為係犯刑法第321條第1項第3款之加
    重竊盜罪。又被告所犯上開竊盜罪與加重竊盜罪間，犯意個
    別，行為互殊，應分論併罰。
  (二)又被告曾於95年間因犯賭博案件，經本院以95年度簡字第12
    75號判處有期徒刑5月確定，嗣於96年2月11日執行完畢，有
    台灣高等法院被告前案紀錄表一份在卷可參，是被告於有期
    徒刑執行完畢後5年內，以故意分別再犯本件有期徒刑以上
    之罪，均為累犯，各爰依刑法第47條第1項之規定加重其刑
    。
  (三)爰審酌被告之犯罪動機、目的、手段、造成被害人之損害、
    犯罪後之態度等一切情狀，分別量處如主文所示之刑，及定
    其應執行之刑，以資懲儆。
  (四)又按供犯罪所用之物，如屬於犯人所有，得沒收之，刑法第
    38條第3項前段、第1項第2款定有明文。查被告竊取鐵製反
    光扭架時所使用之老虎鉗、鐵鉗各1把，均為被告所有之物
    ，則應依上開之規定，就被告所犯加重竊盜罪部分宣告沒收
    之。
四、依刑事訴訟法第273條之1第1項、299條第1項前段、第310條
    之2、第454條，刑法第321條第1項第3款、第320條第1項、
    第47條第1項、第38條第1項第2款、第51條第5款，刑法施行
    法第1條之1，判決如主文。
本案經檢察官乙○○到庭執行職務。
中    華    民    國    98    年    10    月    13    日
                  刑事第二庭    法  官  黃瑪玲
以上正本證明與原本無異。
如不服本判決，應於本判決送達後10日內，向本院提出上訴書狀
，並應敘述具體理由。如未敘述上訴理由者，應於上訴期間屆滿
後20日內向本院補提理由書狀（均須按他造當事人之人數附繕本
）「切勿逕送上級法院」。
                                書記官  黃玉秀
中    華    民    國    98    年    10    月    13    日
附錄法條
中華民國刑法第320條
（普通竊盜罪、竊佔罪）
意圖為自己或第三人不法之所有，而竊取他人之動產者，為竊盜
罪，處 5 年以下有期徒刑、拘役或 5 百元以下罰金。
意圖為自己或第三人不法之利益，而竊佔他人之不動產者，依前
項之規定處斷。
前二項之未遂犯罰之。
中華民國刑法第321條
（加重竊盜罪）
犯竊盜罪而有左列情形之一者，處 6 月以上、 5 年以下有期徒
刑：
一、於夜間侵入住宅或有人居住之建築物、船艦或隱匿其內而犯
    之者。
二、毀越門扇、牆垣或其他安全設備而犯之者。
三、攜帶兇器而犯之者。
四、結夥三人以上而犯之者。
五、乘火災、水災或其他災害之際而犯之者。
六、在車站或埠頭而犯之者。
前項之未遂犯罰之。


司法院資訊處製作；財團法人民間司法改革基金會備份。
